【裁判字號】    98,花易,27
【裁判日期】    980408
【裁判案由】    竊盜
【裁判全文】
臺灣花蓮地方法院刑事判決              98年度花易字第27號
公  訴  人  臺灣花蓮地方法院檢察署檢察官
被      告  乙○○
上列被告因竊盜案件，經檢察官聲請簡易判決處刑（97年度偵字
第4970號），被告於準備程序進行中，就被訴事實為有罪之陳述
，經本院裁定改行簡式審判程序，並判決如下：
    主  文
乙○○竊盜，累犯，處罰金新臺幣伍仟元，如易服勞役，以新臺
幣壹仟元折算壹日；又攜帶兇器竊盜，累犯，處有期徒刑柒月，
扣案之T字鎖壹支沒收。
    事  實
一、乙○○前因違反槍砲彈藥刀械管制條例、毒品危害防制條例
    、竊盜、妨害兵役治罪條例等案件，分別經法院判處有期徒
    刑8月、4月、4月、3月確定，並於民國96年7月25 日執行完
    畢。詎不知悔改:
  (一)於97年10月19日上午6時20 分許，基於意圖為自己不法之所
    有，在花蓮縣花蓮市○○街100 號住屋後方，徒手竊取丙○
    ○晾曬在該處其孫子之4件衣褲，得手後離去。
  (二)於97年10月19日上午6時30 分許，另基於意圖為自己不法之
    所有，攜帶其所有之客觀上足供兇器使用之T字鎖1支，前往
    花蓮縣花蓮市○○街92巷5號前，以該T字鎖開啟車門，竊取
    甲○○所有之車牌號碼CE-2411 號自小客車，得手後，欲駕
    車離去時，因其曾飲用酒類而無法安全駕駛（公共危險部分
    另案經本院判處有期徒刑3 月確定），致開車撞擊停放在上
    揭福建街92巷1號前，羅德桶所有車牌號碼4920-LQ號自小客
    車，於是日上午7 時許，為巡邏員警當場查獲，並扣得上揭
    其所有之T字鎖1支，而查悉上情。
二、案經花蓮縣警察局花蓮分局報請臺灣花蓮地方法院檢察署檢
    察官偵起訴。
    理  由
一、按本件被告乙○○所犯均係死刑、無期徒刑、最輕本刑為 3
    年以上有期徒刑以外之罪，其於準備程序就前揭被訴事實為
    有罪之陳述，經告知簡式審判程序之旨，並聽取其與公訴人
    之意見後，本院認無不得或不宜改依簡式審判程序進行之情
    形，裁定改進行簡式審判程序，合先敘明。
二、上揭犯罪事實，迭據被告於警詢、檢察官偵查及本院調查、
    審理時坦承不諱，核與被害人甲○○、丙○○於警詢時之指
    述大致相符，且有勘查採證同意書、搜索扣押筆錄、車輛尋
    獲電腦輸入單、車輛協尋電腦輸入單各1份、照片14 幀、贓
    物認領保管單2份在卷可稽，並有扣案之T字鎖1 支可按。足
    認被告之自白核與事實相符，堪以採信。本案事證明確，被
    告犯行堪以認定。
三、按扣案之T字鎖1支，具有一定體積及大小，且質地堅硬，客
    觀上足以對人之身體造成傷害，認屬兇器無訛，核被告就犯
    罪事實(二)所為，均係犯刑法第321條第1項第3 款攜帶兇器竊
    盜罪；核被告就犯罪事實(一)所為，係犯刑法第320條第1項之
    竊盜罪。雖聲請簡易判決處刑書認被告就犯罪事實(二)犯行係
    犯刑法第320條第1項竊盜罪，惟經公訴蒞庭之檢察官已當庭
    變更起訴法條為刑法第321條第1項第 3款攜帶兇器竊盜罪，
    本院即無庸援引刑事訴訟法第300 條變更起訴法條，附此敘
    明。被告前因違反槍砲彈藥刀械管制條例、毒品危害防制條
    例、竊盜、妨害兵役治罪條例等案件，分別經法院判處有期
    徒刑8月、4月、4月、3月確定，並於96年7月25 日執行完畢
    ，有臺灣高等法院被告前案紀錄表1 份在卷可稽，其於有期
    徒刑執行完畢後5年內故意再犯本案有期徒刑以上之2罪，均
    為累犯，均依法加重其刑。爰審酌被告正值青年，不思以正
    當途徑獲取財物，竟竊取他人之財物，侵害他人對財物之持
    有、使用，及其犯罪手段、智識程度，所竊取之財物價值非
    鉅，且均已返還被害人，此有贓物認領保管單2 份在卷可稽
    ，又其犯後坦承犯行，態度尚佳等一切情狀，各量處如主文
    所示之刑，並就科處罰金部分，諭知易服勞役之折算標準。
    又扣案之T字鎖1支為被告所有，且為供被告犯本案犯罪事實
    (二)竊盜之犯行所用之物，爰依刑法第38條第1項第2款規定宣
    告沒收之。
據上論斷，應依刑事訴訟法第452條、第299條第1項前段、第273
條之1第1項，刑法第321條第1項第3款、第320條第1項、第47 條
第1項、第42條第3項、第38條第1項第2款，刑法施行法第1條之1
，判決如主文。
本案經檢察官孫源志到庭執行職務。
中    華    民    國    98    年    4     月    8     日
                  刑事第二庭    法  官  陳月雯
以上正本證明與原本無異。
如不服本判決應於收受送達後10日內向本院提出上訴書狀，並應
敘述具體理由。其未敘述上訴理由者，應於上訴期間屆滿後20日
內向本院補提理由書 (均須按他造當事人之人數附繕本)「切勿
逕送上級法院」。告訴人或被害人如對於本判決不服者，應具備
理由請求檢察官上訴，其上訴期間之計算係以檢察官收受判決正
本之日期為準。
中    華    民    國    98    年    4     月    8     日
                                書記官
附錄本判決論罪之法律條文：
中華民國刑法第321條
犯竊盜罪而有左列情形之一者，處6月以上、5年以下有期徒刑：
一、於夜間侵入住宅或有人居住之建築物、船艦或隱匿其內而犯
    之者。
二、毀越門扇、牆垣或其他安全設備而犯之者。
三、攜帶兇器而犯之者。
四、結夥三人以上而犯之者。
五、乘火災、水災或其他災害之際而犯之者。
六、在車站或埠頭而犯之者。
前項之未遂犯罰之。
中華民國刑法第320條
意圖為自己或第三人不法之所有，而竊取他人之動產者，為竊盜
罪，處 5 年以下有期徒刑、拘役或 5 百元以下罰金。
意圖為自己或第三人不法之利益，而竊佔他人之不動產者，依前
項之規定處斷。
前二項之未遂犯罰之。


司法院資訊處製作；財團法人民間司法改革基金會備份。
